bg_CS.aff
FLAG long
# ж.р. същ. спряжение на -ер основа р м.ж. р - мати
SFX T5 Y  13	    
SFX T5  и           ере       и       is:singular  Р
SFX T5  и           ери       и       is:singular  Д, М
SFX T5  и           ерь       и       is:singular  В
SFX T5  и           ерѭ      и       is:singular  Т
SFX T5  и           и           и       is:singular  М
SFX T5  и           ере       и      is:double   И, В
SFX T5  и           ерью     и       is:double  Р, М
SFX T5  и           ерьма   и       is:double  Д,Т
SFX T5  и           ери       и      is:plural   И, В, З
SFX T5  и           еръ       и       is:plural  Р
SFX T5  и           емъ       и      is:plural  Д
SFX T5  и           ерьми   и       is:plural  Т
SFX T5  и           ерехъ    и      is:plural  М

# ср.р. същ. спряжение на - основа ес м.ж. р - небо
SFX NS Y  14	    
SFX NS  о           есе       о       is:singular  Р, В
SFX NS  о           еси       о       is:singular  Д, М
SFX NS  о           есьмь   [^чш]о       is:singular  Т
SFX NS  о           есѣ       [^чш]о      is:double   И, В
SFX NS  о           и           [чш]о      is:double   И, В
SFX NS  о           есу       [^чш]о       is:double  Р, М
SFX NS  о           ию           [чш]о      is:double  Р, М
SFX NS  о           есьма   [^чш]о       is:double  Д,Т
SFX NS  о           има           [чш]о      is:double Д, Т
SFX NS  о           еса       о      is:plural   И, В, З
SFX NS  о           есъ       о      is:plural  Р
SFX NS  о           есемъ   [^чш]о      is:plural  Д
SFX NS  о           есꙑ      о      is:plural  Т
SFX NS  о           есехъ    [^чш]о      is:plural  М


# местоимения
#  мене, тебе, Р
SFX MT Y 9
SFX MT      ене   и         ене       is:singular   Д
SFX MT      ене   ѧ         ене       is:singular   В
SFX MT      е       ѣ        е           is:singular   Д, М
SFX MT      ене   ъноѭ  ене       is:singular   Т
SFX MT      ебе   ꙑ        [^с]ебе  is:singular   И
SFX MT      ебе   и         ебе       is:singular   Р
SFX MT      ебе   ѧ         ебе       is:singular   В
SFX MT      ебе   обоѭ  ебе       is:singular   Т 
SFX MT      ене   ꙑ        ене       is:plural   И

# онъ 
#  м. р  И, В
SFX TT Y 20
SFX TT      ъ     ого    ъ      is:singular   Р
SFX TT      ъ     ому   ъ      is:singular   Д
SFX TT      ъ     ѣмь   ъ      is:singular   Т
SFX TT      ъ     омь   ъ      is:singular   М
SFX TT      ъ     о       ъ      is:singular   И, В
SFX TT      ъ     а       ъ      is:singular   И
SFX TT      ъ     оѧ      ъ      is:singular   Р
SFX TT      ъ     ои      ъ      is:singular   Д, М
SFX TT      ъ     ѫ       ъ      is:singular   В
SFX TT      ъ     оѭ     ъ      is:singular    Т
SFX TT      ъ     а        ъ      is:double    И,В
SFX TT      ъ     ою      ъ      is:double    Р,М
SFX TT      ъ     ѣма    ъ      is:double    Д,Т
SFX TT      ъ     и        ъ      is:plural   И
SFX TT      ъ     ѣхъ    ъ      is:plural   Р,М
SFX TT      ъ     ѣмъ    ъ      is:plural   Д
SFX TT      ъ     ꙑ       ъ      is:plural   В
SFX TT      ъ     ѣми    ъ      is:plural   Т
SFX TT      ъ     ꙑ       ъ     is:plural   И, В
SFX TT      ъ     о        ъ      is:plural   И, В

# насъ, васъ Р, М
SFX LT Y 6
SFX LT      съ   мъ       съ      is:singular   Д
SFX LT      асъ  ꙑ       асъ      is:singular   В
SFX LT      съ   ми       съ     is:singular   Т
SFX LT      съ    0        съ     is:singular   И
SFX LT      съ    ю        съ      is:singular   Р, М
SFX LT      съ    ма      съ      is:singular   Д, Т


# чьто


#  же
SFX ZE Y 2 
SFX ZE 0 -же .
SFX ZE 0 же .

#  сего, Р, м.р., ср.р
SFX ZT Y 15
SFX ZT      го    го/ZE го     is:singular   Р, м.р., ср.р.
SFX ZT      го    му/ZE го     is:singular   Д, м.р., ср.р.
SFX ZT      его  имь/ZE    го      is:singular   Т, м.р., ср.р.
SFX ZT      го    мь/ZE      го     is:singular   М, м.р.
SFX ZT      го    и/ZE        го      is:singular   М, ср.р., Д. ж.р.
SFX ZT      го    ѩ/ZE        го    is:singular   Р, ж.р.
SFX ZT      го    ѭ/ZE       го      is:singular   Т, ж.р.
SFX ZT      его   ии      [с]его    is:plural   И, В, м.р
SFX ZT      его   ьи      [с]его    is:plural   И, В, м.р.
SFX ZT      его   иѩ      [с]его      is:plural   В
SFX ZT      его   ихъ/ZE    го      is:plural  Р is:singular,  М, ж.р.
SFX ZT      его   имъ/ZE    го      is:plural   Д
SFX ZT      его   ими/ZE   го      is:plural   Т
SFX ZT      го     ю/ZE       го       is:double   М
SFX ZT      его   има/ZE    его      is:double   Д,Т

SFX ZQ Y 10 
SFX ZQ      ъ    е        ъ     is:singular   И, В, ср.р. 
SFX ZQ      ъ    и        ъ    is:singular   И, ж.р. is:plural  ср.р.
SFX ZQ      ъ    ьѭ     [с]ъ    is:singular   В, ж.р.
SFX ZQ      ъ    иѭ     [с]ъ    is:singular   В, ж.р.
SFX ZQ      ъ    ѭ     [^с]ъ    is:singular   В, ж.р.
SFX ZQ      ъ    ьѧ      [с]ъ      is:double   И, В, м.р.
SFX ZQ      ъ    и        [с]ъ      is:double   И, В, ж.р., ср.р
SFX ZQ      ъ    ь        [с]ъ    is:singular   И, В, м.р
SFX ZQ      ъ    и        [^с]ъ    is:singular   И, В, м.р
SFX ZQ      ъ    ꙑ      [с]ъ     is:plural   И, ж.р.

# притежателни местоимения
SFX ZP Y 2
SFX ZP      и    ꙗ/Z5    . 
SFX ZP      и    ѥ/S1    .
 
 # двойно число
SFX  A1 Y 3
SFX  A1 тъ  вѣ    [^с]тъ   is:double
SFX  A1 тъ  та    .          is:double
SFX  A1 тъ  те    .          is:double

SFX  A2 Y 3
SFX  A2 тъ        вѣ   [с]тъ      is:double
SFX  A2 тъ        та    .      is:double
SFX  A2 тъ        те    .      is:double

# Старобългарските глаголи се делят на 5 спрежения: 4 тематични и 1 атематично. 
# Тематичните спрежения са: 1. - с гласна -е-, 2. с -не-, 3. с -je- и 4. с -и-. 
# Тематичната гласна и съчетание се открива във всички форми на сег. вр. на глагола, освен в 1 л. ед. и 3 л. мн.ч. 
# Атематичните глаголи в старобългарски са пет: бъіти, вѣдѣти, дати, имѣти, ѣсти, както и техните варианти с представка  
#
# 1,2 спряжение, сег време -е, -а 1, -не 2
SFX  V1 Y 10
SFX  V1 етъ        ѫ     [^чж]етъ       is:singular
SFX  V1 четъ       кѫ    [ч]етъ       is:singular
SFX  V1 жетъ      гѫ    [ж]етъ       is:singular
SFX  V1 тъ          ши   .       is:singular
SFX  V1 тъ          мъ   .       is:plural 
SFX  V1 тъ          те    .       is:plural 
SFX  V1 етъ        ѫтъ    [^чжщ]етъ        is:plural 
SFX  V1 четъ      кѫтъ    [ч]етъ       is:singular
SFX  V1 жетъ     гѫтъ    [ж]етъ       is:singular
SFX  V1 щетъ     тѧтъ    [щ]етъ       is:singular

# 3 спряжение, сег време - ѥ, е
SFX  V3 Y 9
SFX  V3 етъ       ѫ       [^ауилрюѣо]етъ    is:singular
SFX  V3 етъ       ѭ      [ауилрюѣо]етъ      is:singular
SFX  V3 ѥтъ      ѭ      [ѥ]тъ                 is:singular
SFX  V3 тъ         ши    тъ                     is:singular
SFX  V3 тъ         мъ    тъ                      is:plural 
SFX  V3 тъ         те       .                       is:plural 
SFX  V3 етъ       ѭтъ   [ауилрюѣо]етъ      is:plural 
SFX  V3 ѥтъ      ѭтъ   [ѥ]тъ                 is:plural 
SFX  V3 етъ       ѫтъ    [^ауилрюѣо]етъ    is:plural 

# 4 спряжение, сег. време - и
SFX  V4 Y 17
SFX  V4 дитъ     ждѫ    [д]итъ     is:singular
SFX  V4 титъ       щѫ     [т]итъ     is:singular
SFX  V4 ѣтитъ   ѣщѫ     [т]итъ     is:singular
SFX  V4 ситъ       шѫ     [с]итъ     is:singular
SFX  V4 хитъ       шѫ     [х]итъ     is:singular
SFX  V4 китъ        чѫ      [к]итъ     is:singular
SFX  V4 цитъ       чѫ      [ц]итъ     is:singular
SFX  V4 итъ           ѫ      [чжшщ]итъ     is:singular
SFX  V4 зитъ       жѫ      [з]итъ     is:singular
SFX  V4 гитъ       жѫ      [г]итъ     is:singular
SFX  V4 итъ          ѭ      [аоуеѣѫнлр]итъ     is:singular
SFX  V4 итъ        лѭ      [бпвм]итъ     is:singular
SFX  V4 тъ          ши      [ѥи]тъ       is:singular
SFX  V4 ѧтъ       иши      ѧтъ       is:singular
SFX  V4 тъ           мъ   .       is:plural 
SFX  V4 тъ           те    .       is:plural 
SFX  V4 итъ        ѧтъ    .      is:plural 
